# 非现金出资是否构成内部交易

提问人：wx_5e81d1cb7206 时间：2020-04-18 08:05:22
如果以非现金对价进行出资，比如存货出资成立A公司形成控制（60%股权），那么存货出资给A公司是否构成内部交易，合并层面需要抵消吗？

回答人：chenyiwei
不论如何，该交易前后，该存货都在合并报表范围内，故其账面价值的计量应保持不变。在合并报表层面应完全抵消该项内部交易的影响。